# [Acompañamiento tutorial y tareas administrativas]{.orange} {.unnumbered style="styles.css"}

Las tutorías impartidas desde el Centro IDEA se caracterizan por su enfoque en el acompañamiento integral a estudiantes. Para generar aquelo, la creación de un espacio tutoral basado en el vinculo con le tutorade es lo esencial. Les tutores son estudiantes que a partir de su propio experiencia tienen el interes de acompañar a sus pares en ramos en que tienen dificultad de avanzar, siempre desde un enfoque desde el acomañamiento a habiliadades necesarias para la vida universitaria.

Este libro orientador busca introducir a dicha labor en términos más espcificos dl acompañamient, pero también clarficar las tareas adminsitrativas que les tutores deben reportar de su trabajo realizado.

El Centro para la Innovación y el Aprendizaje (IDEA) se integra por:

## Equipo de coordinación

```{r, echo=FALSE, message=FALSE, warning=FALSE}
library(tidyverse)
nombre <- c("Carla Gutierrez Daroch", "María Fernanda Núñez", "Catalina Poblete")
cargo <- c("Encargada Local", "Coordinadora de tutores", "Coordinadora de tutores")

int <- data.frame(nombre, cargo)

int %>%
  knitr::kable(format = "html",
        align = "c",
        col.names = c("Nombre", "Cargo"),
        escape = FALSE) %>%
   kableExtra::kable_styling(bootstrap_options = c("striped", "hover"),
                full_width = F,
                position = "center",
                font_size = 14) %>%
   kableExtra::row_spec(0, bold = TRUE, color = "#FFFFFF", background = "#9229B2") %>%  # Encabezado
   kableExtra::column_spec(1, background = "#F7941D", color = "#FFFFFF", bold = TRUE) %>%
   kableExtra::column_spec(2, background = "#EEC8F3", color = "#FFFFFF", bold = TRUE) %>%
  kableExtra::add_header_above(c(" " = 2), background = "#9229B2", color = "white")  # barra superior
  
```

<br>
<br>
Y por **5 equipos** referidos a cada carrera:

::: {columns}
::: {.column width="25%"}
## Equipo de Antropología

```{r, echo=FALSE, message=FALSE, warning=FALSE}
antropo <- c("Andrea", "Josefa", "Nabila", "Nataly")

tipoa <- c("TIP", "TIP", "TIP", "TIP")

antropo <- data.frame(antropo,tipoa)



socio <- c("Constanza", "Cristóbal", "Victoria", "Valentina", "Martín")

tipos <- c("ESD", "TIP", "TIP", "TIP", "TIP")

socio <- data.frame(socio,tipos)
  
  
pep <- c("Camila", "Daniela", "Esperanza")

tippe <- c("TIP", "TIP", "TIP")

pep <- data.frame(pep,tippe)



psico <- c("Camila", "Anahí", "Camilo", "Renatta", "Arandú",  "Andrea")

tipp <- c("ESD", "TIP", "TIP", "TIP", "TIP",  "TIP")

psico <- data.frame(psico,tipp)



ts <- c("Sol", "Millaray", "Francisca", "Mahely")

tips <- c("TIP", "TIP", "TIP", "TIP")

ts <- data.frame(ts,tips)

```

```{r, echo=FALSE, message=FALSE, warning=FALSE}
antropo %>%
  knitr::kable(format = "html",
        align = "c",
        col.names = c("Antropología", "Tutora"),
        escape = FALSE) %>%
   kableExtra::kable_styling(bootstrap_options = c("striped", "hover"),
                full_width = F,
                position = "center",
                font_size = 14) %>%
   kableExtra::row_spec(0, bold = TRUE, color = "#FFFFFF", background = "#9229B2") %>%  # Encabezado
   kableExtra::column_spec(1, background = "#F7941D", color = "#FFFFFF", bold = TRUE) %>%
   kableExtra::column_spec(2, background = "#EEC8F3", color = "#FFFFFF", bold = TRUE) %>%
  kableExtra::add_header_above(c(" " = 2), background = "#9229B2", color = "white")  # barra superior
```
:::


::: {.column width="10%"}
:::

::: {.column width="45%"}
## Equipo de Pedagogía en Educación Parvularia

```{r, echo=FALSE, message=FALSE, warning=FALSE}
pep %>%
  knitr::kable(format = "html",
        align = "c",
        col.names = c("Pedagogía en Educación Parvularia", "Tutora"),
        escape = FALSE) %>%
   kableExtra::kable_styling(bootstrap_options = c("striped", "hover"),
                full_width = F,
                position = "center",
                font_size = 14) %>%
   kableExtra::row_spec(0, bold = TRUE, color = "#FFFFFF", background = "#9229B2") %>%  # Encabezado
   kableExtra::column_spec(1, background = "#F7941D", color = "#FFFFFF", bold = TRUE) %>%
   kableExtra::column_spec(2, background = "#EEC8F3", color = "#FFFFFF", bold = TRUE) %>%
  kableExtra::add_header_above(c(" " = 2), background = "#9229B2", color = "white")  # barra superior

```
:::

:::

::: {columns}
::: {.column width="25%"}
## Equipo de Psicología
```{r, echo=FALSE, message=FALSE, warning=FALSE}
psico %>%
  knitr::kable(format = "html",
        align = "c",
        col.names = c("Psicología", "Tutor/a"),
        escape = FALSE) %>%
   kableExtra::kable_styling(bootstrap_options = c("striped", "hover"),
                full_width = F,
                position = "center",
                font_size = 14) %>%
   kableExtra::row_spec(0, bold = TRUE, color = "#FFFFFF", background = "#9229B2") %>%  # Encabezado
   kableExtra::column_spec(1, background = "#F7941D", color = "#FFFFFF", bold = TRUE) %>%
   kableExtra::column_spec(2, background = "#EEC8F3", color = "#FFFFFF", bold = TRUE) %>%
  kableExtra::add_header_above(c(" " = 2), background = "#9229B2", color = "white")  # barra superior

```
:::

::: {.column width="8%"}
:::

::: {.column width="25%"}
## Equipo de Trabajo Social
```{r, echo=FALSE, message=FALSE, warning=FALSE}
ts %>%
  knitr::kable(format = "html",
        align = "c",
        col.names = c("Trabajo Social", "Tutora"),
        escape = FALSE) %>%
   kableExtra::kable_styling(bootstrap_options = c("striped", "hover"),
                full_width = F,
                position = "center",
                font_size = 14) %>%
   kableExtra::row_spec(0, bold = TRUE, color = "#FFFFFF", background = "#9229B2") %>%  # Encabezado
   kableExtra::column_spec(1, background = "#F7941D", color = "#FFFFFF", bold = TRUE) %>%
   kableExtra::column_spec(2, background = "#EEC8F3", color = "#FFFFFF", bold = TRUE) %>%
  kableExtra::add_header_above(c(" " = 2), background = "#9229B2", color = "white")  # barra superior

```
:::

::: {.column width="8%"}
:::

::: {.column width="25%"}
## Equipo de Sociología

```{r, echo=FALSE, message=FALSE, warning=FALSE}
socio %>%
  knitr::kable(format = "html",
        align = "c",
        col.names = c("Sociología", "Tutor/a"),
        escape = FALSE) %>%
   kableExtra::kable_styling(bootstrap_options = c("striped", "hover"),
                full_width = F,
                position = "center",
                font_size = 14) %>%
   kableExtra::row_spec(0, bold = TRUE, color = "#FFFFFF", background = "#9229B2") %>%  # Encabezado
   kableExtra::column_spec(1, background = "#F7941D", color = "#FFFFFF", bold = TRUE) %>%
   kableExtra::column_spec(2, background = "#EEC8F3", color = "#FFFFFF", bold = TRUE) %>%
  kableExtra::add_header_above(c(" " = 2), background = "#9229B2", color = "white")  # barra superior

```
:::


:::
